【裁判字號】    98,易,342
【裁判日期】    981123
【裁判案由】    竊盜
【裁判全文】
臺灣宜蘭地方法院刑事判決               98年度易字第342號
公  訴  人  臺灣宜蘭地方法院檢察署檢察官
被      告  丙○○
上列被告因竊盜案件，經檢察官提起公訴（98年度偵字第2300號
），本院判決如下：
    主  文
丙○○共同犯竊盜罪，累犯，處有期徒刑陸月，如易科罰金，以
新臺幣壹仟元折算壹日。
    犯 罪 事 實
一、丙○○前因毒品危害防制條例案件，經本院以94年度易字第
    392號判決判處有期徒刑6月確定，甫於民國95年12月21日執
    行完畢。竟不知悔改，與甲○○（另由本院判處罪刑）共同
    基於意圖為自己不法所有之犯意聯絡，由甲○○駕駛車牌號
    碼U2-1915號自用箱型小客貨車搭載丙○○，於97年9月11日
    17時30分許，至宜蘭縣蘇澳鎮福德西巷17號前空地，由甲○○、丙○○將放置在路旁車上乙○○所有之鋁梯及抽水馬達
    搬運至甲○○駕駛之上開車輛之方式，竊取鋁梯及抽水馬達
    ，嗣於2人竊取得手即將離去之際，乙○○適巧返家發現而
    記下車牌號碼報警，經警循線在甲○○住處外發現乙○○失
    竊之抽水馬達，並由甲○○交出遭竊取之鋁梯。
二、案經乙○○訴由宜蘭縣政府警察局蘇澳分局報請臺灣宜蘭地
    方法院檢察署檢察官偵查起訴。
    理  由
一、證據能力：按被告以外之人於審判外之陳述，雖不符刑事訴
    訟法第159條之1至第159條之4之規定，而經當事人於審判程
    序同意作為證據，法院審酌該言詞陳述或書面陳述作成時之
    情況，認為適當者，亦得為證據，刑事訴訟法第159條之5第
    1項定有明文。經查，下列所引被告丙○○以外之人於審判
    外之言詞及書面陳述，雖屬傳聞證據，但檢察官及被告於本
    院審判期日中，均同意此部分之證據有證據能力，且迄至言
    詞辯論終結前亦未撤回前開同意，本院審酌上開證據資料製
    作時之情況，尚無違法不當及證明力明顯過低之瑕疵，亦認
    為以之作為證據應屬適當，依前開刑事訴訟法第159條之5規
    定，認前揭證據資料均有證據能力。
二、訊據被告丙○○對於上揭時地與甲○○共同至乙○○住處前
    空地拿取乙○○所有之鋁梯、抽水馬達之事實，坦承不諱，
    惟矢口否認犯行，辯稱：是甲○○說朋友願意出借鋁梯及馬
    達，拜託伊幫忙載運，伊才幫忙，並無行竊之犯意云云。
三、經查，上開事實業據告訴人乙○○於警詢、偵審中迭證稱：
    伊於97年9月11日17時30分許發現兩名竊嫌在伊住處前空地
    搬運伊車上的鋁梯，1個人拿東西，另1個在車上接，經伊呼
    叫，竊嫌隨即開車離開現場，經伊記下車號，報警查獲等語
    （見警卷第7頁、偵卷第15頁、本院卷第60至61頁）、本件
    同案被告甲○○於本院審理中供認前揭竊盜犯罪事實不諱等
    情（見本院卷第62頁），及同案被告甲○○於本院審理中以
    證人地位結證：當天丙○○跟伊說那裡有梯子可以拿，伊與
    丙○○就說好一起去拿，由伊開車，丙○○下車去搬等語（
    見本院卷第123頁），均互核相符，此外，並有贓物認領保
    管單、查獲照片、車籍查詢-基本資料詳細畫面等件在卷可
    佐，足資認定。被告辯稱係甲○○告知向友人借得上開鋁梯
    及馬達，伊才幫忙載運云云，惟查，告訴人乙○○於偵審中
    ，已迭證稱：於鋁梯、馬達遭竊前，並無任何人向伊商借鋁
    梯等語明確（見偵查卷第14頁、本院卷第59頁），同案被告
    甲○○於本院審理中亦坦承本案係行竊告訴人之前揭物品無
    訛，被告所辯乃屬卸責之詞，不足採信。本案事證明確，被
    告犯行堪以認定，應予依法論科。
四、核被告所為，係犯刑法第320條第1項之竊盜罪。其與同案被
    告甲○○間就上開犯行有犯意聯絡及行為分擔，應論以共同
    正犯。被告前有犯罪事實欄所載犯罪科刑之執行情形，此有
    臺灣高等法院被告前案紀錄表1份在卷可參，其於5年以內再
    故意犯本件有期徒刑以上之罪，為累犯，應依刑法第47條第
    1項規定，加重其刑。爰審酌被告不思自食其力，恣意竊取
    他人財物，欠缺法紀觀念；兼衡被告行竊方式、竊得財物之
    價值、對被害人所生損害；並酌以被告前有詐欺、傷害、毒
    品、竊盜等犯罪紀錄，素行非佳，於犯後始終否認犯行，未
    見悔意；暨檢察官之求刑等一切情狀，量處如主文所示之刑
    。
據上論斷，應依刑事訴訟法第299條第1項前段，刑法第28條、第
320條第1項、第47條第1項前段、第41條第1項前段，刑法施行法
第1條之1第1項、第2項前段，判決如主文。
本案經檢察官劉惟宗到庭執行職務
中    華    民    國    98    年    11    月    23    日
                  刑事第四庭  法  官  鄧晴馨
上正本證明與原本無異。
如不服本判決，應於收受送達後10日內向本院提出上訴狀（應附
繕本）。其未敘述上訴理由，應於上訴期間屆滿後20日內補提理
由書狀於本院，上訴於臺灣高等法院。
                              書記官  林怡君
中    華    民    國    98    年    11    月    24    日
本案論罪科刑主要法條：
中華民國刑法第320條
（普通竊盜罪）
意圖為自己或第三人不法之所有，而竊取他人之動產者，為竊盜
罪，處5  年以下有期徒刑、拘役或 5 百元以下罰金。


司法院資訊處製作；財團法人民間司法改革基金會備份。
